【裁判字號】    89,易,1693
【裁判日期】    900117
【裁判案由】    賭博
【裁判全文】
臺灣臺北地方法院刑事判決                      八十九年度易字第一六九三號
    公  訴  人  臺灣臺北地方法院檢察署檢察官
    被      告  丙○○
右列被告因賭博案件，經檢察官聲請簡易判決處刑（八十九年度偵字第九００四號）
，本院刑事庭法官認不宜以簡易判決處刑移送前來（八十九年度簡字第一三九號），
本院改依通常程序判決如左：
    主  文
丙○○在公眾得出入之場所賭博財物，處罰金參仟元，如易服勞役，以參佰元折算壹
日。
賭具象棋壹付、骰子參顆及賭資新台幣壹仟元均沒收。
    事  實
一、丙○○於民國（下同）八十九年四月十六日下午四時三十分許，在台北市○○○
    路○段高架橋下計程車司機休息站之公眾得出入之場所，以象棋及骰子為賭具，
    與甲○○（業經本院改為簡易程序，判處罰金六千元確定）等多人賭博財物，其
    方式為由渠等輪流做莊，擲骰子取得象棋比較大小，每次輸贏新台幣（下同）五
    百元。嗣於同日下午四時四十五分許，為員警當場查獲，並扣得賭具象棋一付、
    骰子三顆及賭桌上之賭資一千元。
二、案經台北市政府警察局大安分局移請臺灣臺北地方法院檢察署檢察官偵查起訴。
    理  由
一、被告丙○○經合法傳喚無正當理由不到庭，本院認係應科罰金之案件，爰不待其
    陳述逕行判決，核先敘明。
二、訊據被告丙○○矢口否認上開犯行，辯稱：友人載伊至高架橋下路邊攤買汽車保
    養品，伊等友人停車之時，旁邊有許多人圍著一張桌子賭博，不到五分鐘便衣警
    察到場，沒抓到人，伊與友人會合後，走了二十多公尺，才被警察逮捕，員警稱
    若不承認，要留伊過夜，伊才承認云云。惟查，被告上開犯行，業據其於警詢時
    供承明確；現場查獲警員案外人乙○○確目睹被告參與賭博，並係於賭桌旁逮捕
    被告等情，並據證人乙○○到庭結證屬實；參諸本件員警臨檢行動已逮捕同案被
    告甲○○，尚非毫無所獲，應無另行攀誣逮捕被告之必要，且若員警係於二十公
    尺之外發現被告與其友人，而仍執意誣陷，又豈有不將被告與其友人一併逮捕，
    而僅逮捕被告之理？又被告曾因懲治盜匪條例案件，於八十年間為台灣高等法院
    判處有期徒刑四年，嗣經最高法院撤銷發回，始於八十一年間判處無罪確定等情
    ，有台灣高等法院檢察署刑案紀錄簡覆表附卷可稽，核非對於刑事訴訟程序毫無
    經驗之人，則若其確未參與賭博，又寧有僅因員警威脅留宿，即於警詢時坦承犯
    罪之可能？被告上開所辯顯係卸責之詞，不足採信。此外，被告前揭犯行，並有
    象棋一付、骰子三顆及賭資一千元扣案可稽，事證明確，被告犯行堪以認定。
二、核被告丙○○所為，係犯刑法第二百六十六條第一項前段之賭博罪。爰審酌被告
    之品行、犯罪動機、目的、手段、所生危害、犯罪後態度等一切情狀，量處如主
    文所示之刑，並諭知易服勞役之折算標準。扣案象棋一付、骰子三顆為當場賭博
    之器具，扣案一千元為賭檯上之賭資，均依刑法第二百六十六條第二項之規定，
    宣告沒收。
據上論斷，應依刑事訴訟法第二百九十九條第一項前段、第四百五十二條、第三百零
六條，刑法第二百六十六條第一項前段、第二項、第四十二條第二項，罰金罰鍰提高
標準條例第一條前段、第二條，判決如主文。
本案經檢察官孟令士到庭執行職務。
中    華    民    國      九十      年          一    月        十七    日
                                    台灣台北地方法院刑事第七庭
                                                法  官  楊  代  華
右正本證明與原本無異
如不服本判決應於送達後十日內向本院提出上訴狀
                                                書記官  許  博  為
中    華    民    國      九十      年        一        月      二十    日
附錄本案論罪科刑法條全文
刑法第二百六十六條
一在公共場所或公眾得出入之場所賭博財物者，處一千元以下罰金。但以供人暫時娛
 樂之物為賭者，不在此限。
二當場賭博之器具與在賭檯或兌換籌碼處之財物，不問屬於犯人與否，沒收之。


司法院資訊處製作；財團法人民間司法改革基金會備份。
